【裁判字號】    97,易,955
【裁判日期】    970731
【裁判案由】    竊盜
【裁判全文】
臺灣士林地方法院刑事判決             97年度易字第955號
公  訴  人  臺灣士林地方法院檢察署檢察官
被      告  乙○○
上列被告因竊盜案件，經檢察官提起公訴（97年度偵字2368號）
，被告於本院準備程序中為有罪之陳述，經本院裁定改依簡式審
判程序判決如下：
    主  文
乙○○犯刑法第三百二十一條第一項第三、四款之竊盜罪，累犯
，處有期徒刑捌月。扣案之鋼鋸壹支沒收。
    事  實
一、乙○○前於民國85年間，曾因違反麻醉藥品管理條例案件，
    經本院判處有期徒刑6 月確定；又於85年間，因違反麻醉藥
    品管理條例案件，經本院判處有期徒刑5 年2 月確定，前開
    2 罪並經聲請定應執行刑為有期徒刑5 年6 月確定；再於86
    年間因違反麻醉藥品管理條例案件，經本院判處有期徒刑6
    月確定，所犯各罪接續執行，於89年4 月14日因縮短刑期假
    釋出監，然於假釋期間仍因施用毒品案件，經本院裁定送觀
    察、勒戒後，認無繼續施用毒品之傾向，由臺灣士林地方法
    院檢察署檢察官於91年8 月16日以91年度毒偵緝字第124 號
    為不起訴處分確定，同年8 月19日釋放出所。嗣於91年12月
    間，因連續施用第一級、第二級毒品案件，經送觀察、勒戒
    後，認有繼續施用毒品傾向，偵查終結起訴並送強制戒治，
    適於93年1 月9 日因毒品危害防制條例修正刪除二犯以後施
    用毒品罪強制戒治之規定，而停止執行戒治處分。其刑事責
    任部分，本院則以經本院92年度訴字第255 號判決連續施用
    第一級毒品，處有期徒刑9 月，連續施用第二級毒品，處有
    期徒刑3 月，應執行有期徒刑10月確定，且與前開經撤銷假
    釋之違反麻醉藥品管理條例案件之殘刑2 年8 月27日合併執
    行，並於96年2 月10日縮刑期滿執行完畢。竟仍不知悔改，
    又與張炳聖、林阿仁共同基於意圖為自己不法所有之犯意聯
    絡，於96年11月23日下午4 時10分許，共乘張炳聖所承租車
    號ZZ-7777 號自小貨車至臺北縣淡水鎮屯山里番社前8 號後
    方瑪吉斯越野車休閒場後，由林阿仁攜帶張炳聖所有客觀上
    具有危險性，足以危害人之生命、身體安全，可作兇器使用
    之鋼鋸1 支，將該休閒場內屬甲○○所有之大型不鏽鋼儲水
    桶（重約20噸，價值約新臺幣30000 元）附連之水管鋸斷（
    毀損部分未據告訴），而竊取該不鏽鋼儲水桶，得手後再合
    力將該不鏽鋼儲水桶放倒後沿坡面推向其等停放前開自小貨
    車處，擬以該自小貨車將上揭不鏽鋼儲水桶運走，但未及將
    該不銹鋼儲水桶搬上前開自小貨車，即為據報前往現場查處
    之警員當場查獲，林阿仁及乙○○乘隙逃逸，張炳聖則經警
    當場逮捕，並為警扣得上揭不鏽鋼儲水槽1 個（已由甲○○
    立據領回）及前揭鋼鋸1 支，嗣經警依張炳盛所供，循線查
    獲乙○○、林阿仁。
二、案經臺灣士林地方法院檢察署檢察官分案偵查起訴。
    理  由
一、本件被告乙○○所犯係刑法第321條之加重竊盜罪，是依刑
    事訴訟法第284條之1規定，應毋庸行合議審判，而被告對於
    本判決所引用之下列各項證據方法之證據能力，於本院審理
    時均表示無意見，且於法院調查證據時，知有刑事訴訟法第
    159條第1項不得為證據之情形，亦未於言詞辯論終結前聲明
    異議，茲審酌該等言詞陳述及書面陳述作成時之情況，並無
    不宜作為證據之情事，依刑事訴訟法第159條之5之規定，自
    得作為證據，合先敘明。
二、上揭犯罪事實，業經被告於本院審理時坦承不諱（詳本院卷
    第32及35頁），核與被害人甲○○（見偵卷第12頁至第13頁
    ）指述情形相符，並有贓物認領保管單1紙（見偵卷第17頁
    ）、現場照片3張（見偵卷第19頁）在卷可憑，足認被告前
    開自白與事實相符，堪予採信。是本件事證明確，被告犯行
    堪以認定，應依法論科。
三、按刑法第321條第1項第3款之攜帶兇器竊盜罪，其所稱「兇
    器」，其種類並無限制，凡客觀上足對人之生命、身體、安
    全構成威脅，具有危險性之兇器均屬之，且祇須行竊時攜帶
    此種具有危險性之兇器為已足，並不以攜帶之初有行兇之意
    圖為必要 (最高法院79年臺上字第5253號判例可資參照）查
    被告於行竊時所攜帶之鋼鋸為金屬材質，其銳利足以鋸斷本
    件不鏽鋼儲水桶附連之水管，於客觀上自足以對人之生命、
    身體、安全構成威脅，而為兇器之一種，核被告所為，係犯
    刑法第321 條第1 項第3 款、第4 款之結夥3 人以上、攜帶
    兇器竊盜罪。而「竊盜罪既遂與未遂之區別，應以所竊之物
    已否移入自己權力支配下為標準。若已將他人財物移歸自己
    所持，即應成立竊盜既遂罪。至其後將已竊得之物遺棄逃逸
    ，仍無妨於該罪之成立（最高法院17年上字第509 號判例參
    照）。查本件被告與共犯業將不鏽鋼儲水桶搬離原處所而置
    於自己持有之實力支配下，雖未及搬上貨車即為人察覺，被
    告及共犯亦將不鏽鋼儲水桶遺棄而逃逸，揆諸前開最高法院
    判例意旨，仍屬竊盜罪既遂而非未遂，原起訴書記載起訴法
    條為刑法第321 條第2 項、第1 項第3 款、第4 款結夥3 人
    以上、攜帶兇器竊盜未遂罪，容有誤會，此部分業經公訴檢
    察官更正為刑法第321 條第1 項第3 款、第4 款之加重竊盜
    既遂罪，附此說明（見本院卷第23頁）。被告與林阿仁、張
    炳聖有犯意聯絡及行為分擔，均為共同正犯。又被告有如事
    實欄所示之前科紀錄，此有臺灣高等法院被告前案紀錄表1
    份附卷可稽，其於有期徒刑執行完畢5 年內，故意再犯本件
    有期徒刑以上之罪，為累犯，應依刑法第47條第1 項規定加
    重其刑。爰審酌被告正值壯年，不思正途謀生，不知尊重他
    人財產法益而竊盜他人財物，惟犯後終能坦認犯行，態度尚
    稱良好，及其生活狀況、智識程度、犯罪所生之損害尚非至
    鉅等一切情狀，量處如主文所示之刑。
四、另扣案之鋼鋸1 支係共犯張炳聖所有且係供犯本件加重竊盜
    犯行所用之物，業據被告供承在卷，應依刑法第38條第1 項
    第2 款宣告沒收。
據上論斷，依刑事訴訟法第299 條第1 項前段、第273之1 條第1
項，刑法第28條、第321 條第1 項第3 款、第4 款、第38條第1
項第2 款、第47條第1 項，判決如主文。
本案經檢察官蔡啟文到庭執行職務。
中    華    民    國    97    年    7    月    31    日
                  刑事第四庭法  官  洪慕芳
以上正本證明與原本無異。
如不服本判決，應於判決送達後10日內，向本院提出上訴狀。
                            書記官  吳尚文
中    華    民    國    97    年    7    月    31    日
附錄本案論罪科刑之依據:
中華民國刑法第321條（加重竊盜罪）
犯竊盜罪而有左列情形之一者，處 6 月以上、 5 年以下有期徒
刑：
三  攜帶兇器而犯之者。
四  結夥三人以上而犯之者。


司法院資訊處製作；財團法人民間司法改革基金會備份。
